臺灣高等法院刑事判決
109年度上訴字第2997號
上  訴  人  
即  被  告  李怡如


選任辯護人  楊愛基律師（法扶律師）
上  訴  人  
即  被  告  唐浩倫


選任辯護人  陳君維律師（法扶律師）
上  訴  人  
即  被  告  張嘉玲



選任辯護人  王淑琍律師（法扶律師）
上  訴  人
即  被  告  廖建凱（原名廖建羽）



選任辯護人  劉世興律師
            曹智涵律師
            武傑凱律師
上  訴  人  
即  被  告  詹政勲


選任辯護人  江政俊律師
上  訴  人  
即  被  告  曾信凱




選任辯護人  李靜華律師（法扶律師）
上列上訴人即被告等因違反毒品危害防制條例案件，不服臺灣桃
園地方法院109年度訴字第58號，中華民國109年5月15日第一審
判決（追加起訴案號：臺灣桃園地方檢察署108年度偵字第32755
號、第33832號、第34390號、109年度偵字第1449號），提起上
訴，本院判決如下：
    主  文
原判決關於甲○○、戊○○、丁○○、乙○○、丙○○、己○○有罪部分均撤
銷。
甲○○犯如附表編號4所示之罪，處如附表編號4主文欄所示之刑。
緩刑參年，並應於本判決確定後陸月內，向公庫支付新臺幣參萬
元。
戊○○、丁○○犯如附表編號4所示之罪，各處如附表編號4主文欄所
示之刑。
乙○○犯如附表編號2至4所示之罪，各處如附表編號2至4主文欄所
示之刑。應執行有期徒刑貳年肆月。
丙○○犯如附表編號1至9所示之罪，各處如附表編號1至9主文欄所
示之刑。應執行有期徒刑陸年陸月。
己○○犯如附表編號1至9所示之罪，各處如附表編號1至9主文欄所
示之刑。應執行有期徒刑陸年。
    事  實
一、丙○○、己○○（原名廖建羽）、乙○○、甲○○、戊○○（起訴書及
    原審判決均誤載為「勳」，應予更正）、丁○○、謝侑綸（所
    犯關於附表編號5至9部分另經原審判處罪刑，現由本院109
    年度上訴字第3964號案件審理），均知悉4-甲基甲基卡西酮
    （4 -methylmethcathinone、Mephedrone、4-MMC）、愷他
    命均係毒品危害防制條例第2條第2項第3款所列管第三級毒
    品，不得非法販賣、持有，為賺取報酬，竟共同意圖營利，
    基於販賣第三級毒品之犯意聯絡，由丙○○、己○○負責提供愷
    他命或含有4-甲基甲基卡西酮之毒品咖啡包（下稱毒品咖啡
    包），並以電腦或門號0000000000、0000000000、00000000
    00號行動電話，以「跑得快車行」、麗莎時尚會館」或「我
    最快車行」等名義發送隱喻販毒品咖啡包、愷他命之文字訊
    息予不特定人，丙○○、己○○、乙○○、甲○○於持用公線門號手
    機（下稱公機）接獲購毒者來電後，與之談妥交易毒品之品
    項、數量、金額及交易時間、地點，並使用行動電話或通訊
    軟體FACETIME聯繫乙○○、戊○○，或由己○○自行前往指定地點
    交易毒品咖啡包、愷他命並收取價金之方式，共同販賣含有
    上開第三級毒品4-甲基甲基卡西酮成分之毒品咖啡包、愷他
    命牟利，乙○○、丁○○、戊○○各就所販出每包新臺幣（下同）
    2,000元或3,000元之愷他命可取得200元或300元、每包700
    元之毒品咖啡包可取得200元之報酬，餘款歸由丙○○或己○○
    所有或共有，其等謀議既定，則依上開分工模式，各為下列
    行為：
(一)丙○○、己○○分別於如附表編號1至3、5至7所示時間接獲酆以
    媗、高文隆、黃沐雄之來電，談妥欲交易愷他命、毒品咖啡
    包之數量、金額及交易地點等相關事宜後，再聯繫具販賣第
    三級毒品犯意聯絡之乙○○、謝侑綸，由己○○、乙○○、謝侑綸
    分別於附表編號1至3、5至7所示時間、地點，以如附表編號
    1至3、5至7所示方式，將丙○○與己○○提供如附表編號1至3、
    5、6所示數量之愷他命、附表編號7所示數量之毒品咖啡包
    分別交付酆以媗、高文隆、黃沐雄，並收取如附表編號1至3
    、5至7所示價金，嗣由乙○○、謝侑綸扣除如附表編號2、3、
    5至7所示之報酬後，剩餘款項再交付丙○○、己○○（各次交易
    之對象、時間、地點、方式、毒品種類及數量、金額，詳如
    附表編號1至3、5至7所載）。
(二)丙○○、己○○因於民國108年5月20日至同年月26日期間無法接
    聽購毒者電話，遂以15,000元委請具販賣第三級毒品犯意聯
    絡之乙○○持用公機接聽電話，並由丁○○代為轉交公機及毒品
    予乙○○，如乙○○不便接聽電話時，即改由同具販賣第三級毒
    品犯意聯絡之甲○○代為接聽並與購毒者議定交易事宜，嗣甲○○持公機於附表編號4所示時間接獲酆以媗來電，談妥欲交
    易毒品愷他命之數量、金額及交易地點等相關事宜後，再聯
    繫具販賣第三級毒品犯意聯絡之戊○○於附表編號4所示時間
    、地點，以如附表編號4所示方式，將乙○○、甲○○交付如附
    表編號4所示愷他命1包交付酆以媗，並收取價金3,000元，
    嗣由戊○○扣除300元報酬後，剩餘款項2,700元再交付丙○○，
    而乙○○並因此獲得15,000元之報酬（此次交易之對象、時間
    、地點、方式、毒品種類及數量、金額，詳如附表編號4所
    載）。
(三)丙○○、己○○分別於附表編號8、9所示時間接獲黃沐雄來電，
    談妥欲交易毒品咖啡包之數量、金額及交易地點等相關事宜
    後，再聯繫同具販賣第三級毒品犯意聯絡之謝侑綸於附表編
    號8至9所示時間，前往指定地點，欲將丙○○與己○○提供如附
    表編號8、9所示數量之毒品咖啡包交付黃沐雄，惟雙方因故
    未完成交易而未遂（各次交易之對象、時間、地點、方式、
    毒品種類，詳如附表編號8、9所載）。　　　
二、嗣桃園市政府警察局刑事警察大隊報請臺灣桃園地方檢察署
    檢察官指揮偵辦，依原審法院核發通訊監察書就丙○○、己○○
    持用上開門號之行動電話實施通訊監察及蒐證後，經警持檢
    察官核發之拘票分別於108年7月25日16時2分許，在桃園市○○區○○路000巷00號居所前，拘提丙○○到案；於同日16時50分
    許，在桃園市○○區○○路000巷00號拘提己○○到案；同日16時2
    0分許，在桃園市○○區○○路000號拘提戊○○到案；同日16時20
    分許在桃園市○○區○○路0段000號前，拘提丁○○到案；108年1
    1月19日17時許在桃園市○○區○○路000號拘提甲○○到案；108
    年12月4日17時42分許許在桃園市○○區○○○街00號5樓拘提乙○○到案，因而查悉上情。　　
三、案經桃園市政府警察局報告臺灣桃園地方檢察署檢察官偵查
    後追加起訴。　　　
    理  由
一、程序事項：
(一)上訴人即被告丙○○及其辯護人主張本案應與被告丙○○所犯亦
    由本院審理中之違反毒品危害防制條例案件（即本院109年
    度上訴字第2097號、第2672號）合併審理云云（見本院卷第
    61至63、218頁）。惟按刑事訴訟法第7條所定之相牽連案件
    ，「得」予合併審判，乃同法第6條所明定，此係使法院得
    藉由案件之合併審判，避免訴訟活動或證據調查重複之勞費
    ，且防止裁判歧異，並能適切地確定刑罰權存在及其範圍，
    以實現妥速審判之目的。惟相牽連案件於客觀合併時（如一
    人犯數罪），被告固得受有避免反覆應訴之利益，但亦會使
    案件審理長期化、複雜化，而於主觀合併時（如數人共犯或
    同時犯罪等），複數被告利害未必一致，亦可能有權利保護
    欠周之疑慮，即應以分別審理為原則，是以就相牽連案件之
    合併審判與否，係屬審判長之訴訟指揮權，應視個別案件審
    理之進度及必要，於訴訟經濟之達成及無礙於被告訴訟防禦
    權之範圍內決定，未必應受當事人主觀意見所拘束。則法院
    決定是否合併審判，甚至於合併審判後再予分離，均屬訴訟
    指揮權行使之一環，如自訴訟整體程序觀察，並未濫用，仍
    難認所踐行之訴訟程序因此違法（最高法院109年度台上字
    第5230號判決意旨參照）。查被告丙○○於附表編號1至9所示
    販賣第三級毒品種類、時間、地點、對象等均與本院另案10
    9年度上訴字第2079號、第2672號案件不同，是被告丙○○本
    案所犯與另案犯行並不相同，雖為一人犯數罪之相牽連案件
    關係，但無任何證據共通性可言，對訴訟經濟之促進，難認
    有所助益，況被告丙○○之辯護人於審理時，僅主張因同時犯
    案，經檢察官分別起訴、追加起訴，致量刑過重云云（見本
    院卷第218、483至484頁），然縱被告丙○○所犯另案與本案
    的數罪合於併罰之要件，仍得於該二案件確定後，由檢察官
    聲請法院定其應執行之刑，非必不利於被告。是被告丙○○及
    其辯護人請求合併審判等語，難認有據。
(二)本判決下述所引用被告丙○○、上訴人即被告己○○、甲○○、乙○○、戊○○、丁○○以外之人於審判外之陳述，檢察官、被告丙○○等6人及其等辯護人於本院準備程序時對該等證據能力均
    表示沒有意見（見本院卷第228、261至262頁），且迄言詞
    辯論終結前亦未聲明異議，本院審酌前開證據資料作成時之
    情況，尚無違法不當及證明力明顯過低之瑕疵，而認為以之
    作為證據應屬適當，依刑事訴訟法第159條之5規定，均認有
    證據能力。至認定本案犯罪事實之其餘證據，並無證據證明
    係違背法定程序所取得，亦無顯有不可信之情況，且經本院
    於審理期日合法調查，該等證據自得作為本案裁判之資料。
二、認定犯罪事實所憑之證據及理由：
(一)上列犯罪事實，業據被告丙○○、己○○、甲○○、乙○○、戊○○、
    丁○○分別於偵訊、原審訊問、準備程序、審理及本院準備程
    序、審理時均坦承不諱，核與證人即購買毒品者酆以媗、高
    文隆、黃沐雄於警詢、偵訊證述購買毒品之情節、證人即共
    同被告謝侑綸於警詢、偵訊及法院審理時供述之情節大致相
    符大致相符，並有寄發販售毒品之簡訊翻拍照片、車牌號碼
    000-0000號（車主郭富傑，由乙○○使用）、AWJ-3168號（車
    主為戊○○之母李淑娟）、ALJ-8299號（車主為謝侑綸之母李
    靜宜）自用小客車車輛詳細資料報表、通訊監察譯文、現場
    蒐證照片等資料附卷可稽（見108偵32755卷三第99至100頁
    、108偵32755卷二第81頁、108偵33832卷第69、139頁，及
    相關被告供述、證人證述、書證之出處，詳如附表「證據卷
    頁」欄所示）。從而，被告丙○○、己○○、甲○○、乙○○、戊○○
    、丁○○前開所為任意性自白，既有上開補強證據資為佐證，
    核與事實相符，堪予採信。
(二)至檢察官雖認被告丙○○、己○○就附表編號7至9所販賣及未及
    販出之毒品咖啡包係含有甲基安非他命、MDMA之混合毒品（
    見追加起訴書第2、6頁及附表第2頁），然查，依被告丙○○
    、己○○於本院審理時供稱：我們所販賣之毒品咖啡包外觀都
    一樣，且都有封口等語（見本院卷第479、480頁），又本案
    相關之同案被告均未查獲持有含第二級毒品甲基安非他命、
    MDMA之毒品咖啡包，且被告丁○○為警查獲、供以販賣之毒品
    咖啡包，經送內政部警政署刑事警察局鑑定結果，認含第三
    級毒品4-甲基甲基卡西酮及微量第四級毒品硝西泮（耐妥眠
    ）等成分，有內政部警政署刑事警察局108年8月30日刑鑑字
    第1080074268號鑑定書在卷可稽（見偵25317卷五第398頁及
    反面），則被告丙○○、己○○所販賣及未及販出之毒品咖啡包
    是否混（含）有甲基安非他命、MDMA等成分，已非無疑。再
    佐以本案購毒者高文隆、黃沐雄、酆以媗為警查獲之採尿結
    果均未含有第二級毒品甲基安非他命或MDMA成分，此有黃沐
    雄、酆以媗、高文隆之本院被告前案紀錄表、臺灣桃園地方
    檢察署檢察官108年度毒偵字第4250號、第4268號、第4259
    號不起訴處分書在卷可參（見本院卷第345至356頁），檢察
    官並未提出積極證據以證明被告丙○○等人所販出之毒品咖啡
    包含有第二級毒品甲基安非他命、MDMA，甚或第三級毒品愷
    他命成分，或指明調查證據方法以供本院審究，依罪證有疑
    利於被告之原則，認被告丙○○、己○○就附表編號7至9與謝侑
    綸所共同販賣及未及販出之毒品咖啡包含有第三級毒品4-甲
    基甲基卡西酮成分，是檢察官此部分所指，尚有誤會。至另
    案所扣得之毒品咖啡包，固尚含有微量之第四級毒品硝西泮
    成分，惟被告丙○○、己○○已供明對於咖啡包內之詳細成分並
    不知悉（見本院卷第479頁），且卷內並無其他積極證據足
    認被告丙○○、己○○明知或可得而知所欲販售毒品咖啡包尚含
    有第四級毒品，自難逕論被告丙○○、己○○主觀上有販賣第四
    級毒品之犯意而有販賣第四級毒品之犯行，附此敘明。
(三)按販賣毒品罪之販賣行為，祇須行為人主觀上有營利意圖，
    進而與應買者就毒品標的物與價金等買賣毒品之重要內容有
    所意思表示而達成契約之合致，即足當之。又販賣毒品係違
    法行為，非可公然為之，且有其獨特之販售通路及管道，復
    無一定之公定價格，容易增減分裝份量，是其各次買賣之價
    格，當亦各有差異，或隨供需雙方之資力、關係之深淺、需
    求之數量、貨源之充裕與否、販賣者對於資金之需求程度如
    何，以及政府查緝之態度，為各種不同之風險評估，而為機
    動性之調整，是其價格標準，自非一成不變，且販賣者從各
    種「價差」或「量差」或「純度」謀取利潤方式，亦有差異
    ，然其所圖利益之非法販賣行為目的，則屬相同，並無二致
    。況依一般民眾普遍認知，毒品價格非低、取得不易，且毒
    品之非法交易，向為政府查禁森嚴且重罰不寬貸，衡諸常情
    ，倘非有利可圖，殊無甘冒持有毒品遭查獲、重罰之極大風
    險，無端親送至交易處所，或以自身住居所附近為交易處所
    之理。從而，舉凡有償交易，除足反證其確另基於某種非圖
    利本意之關係外，通常尚難因無法查悉其買進、賣出之差價
    ，而推諉無營利之意思，或阻卻販賣犯行之追訴。故凡為販
    賣之不法行為者，其販入之價格必較售出之價格低廉，而有
    從中賺取買賣差價牟利之意圖及事實，應屬符合論理法則而
    不違背社會通常經驗之合理判斷。查本案係由被告丙○○編寫
    並發送隱晦之販毒簡訊予不特定人，再由購毒者撥打簡訊上
    電話聯繫欲購買毒品，接聽購毒者來電之人才以通訊軟體FA
    CETIME聯絡運毒車手前往與購毒者進行毒品交易，則買賣毒
    品雙方非必然相識，堪認被告丙○○等6人與購毒者酆以媗、
    高文隆、黃沐雄均無特殊私人情誼，倘無從中賺取量價、投
    機貪圖小利，豈有甘冒涉犯販賣第三級罪刑之重典，無端義
    務無償為他人代購毒品之理，況被告乙○○並供稱：我妻子甲○○知道我參與販毒，我掌機有時在睡覺，她會主動幫我接聽
    買家打來的電話，再叫我起床繼續聯繫，當時因缺錢要養兒
    子，也要繳幼稚園學費才販毒；我掌機期間，己○○告訴我等
    他從彰化做事回來再給我15,000元報酬，他確實有給我，當
    車手報酬送愷他命2,000元抽200元等語（見108偵33832卷第
    12至13、96頁），足認被告丙○○等6人如附表各次販賣第三
    級毒品既遂、未遂犯行確有賺取價差以營利之主觀犯意。
(四)綜上所述，本案事證已臻明確，被告丙○○等6人所犯如附表
    所示之販賣第三級毒品（含未遂）犯行，均堪認定。
三、新舊法比較：
    被告丙○○等6人行為後，毒品危害防制條例第4條第3項、第1
    7條第2項等規定，業於109年1月15日總統華總一義字第1090
    0004091號令修正公布，並自公布後6個月即109年7月15日施
    行，自有新舊法之適用問題。又行為後法律有變更，致發生
    新舊法比較適用者，除易刑處分，係刑罰執行問題，及拘束
    人身自由之保安處分，因與罪刑無關，不必為綜合比較外，
    比較時應就罪刑有關之共犯、未遂犯、想像競合犯 、牽連
    犯、連續犯、結合犯，以及累犯加重、自首減輕暨其他法定
    加減原因（如身分加減）與加減例等一切情形，綜其全部罪
    刑之結果而為比較，並予整體之適用，不能割裂分別適用各
    該有利於行為人之法律，此即法律變更之比較適用所應遵守
    之「罪刑綜合比較原則」及「擇用整體性原則」（參見最高
    法院95年度第8次刑事庭會議決議意旨）。
(一)查被告丙○○等6人犯本件共同販賣第三級毒品犯行後，毒品
    危害防制條例第4條第3項之構成要件固未修正，但關於法定
    刑部分，修正前原規定「處7年以上有期徒刑，得併科新臺
    幣7百萬元以下罰金」，修正後則為「處7年以上有期徒刑，
    得併科新臺幣1千萬元以下罰金」亦即修正後毒品危害防制
    條例第4條第3項之併科罰金刑有所提高，對被告丙○○等6人
    較為不利。
(二)修正前毒品危害防制條例第17條第2項原規定「犯第四條至
    第八條之罪於偵查及審判中均自白者，減輕其刑」，修正後
    則規定「犯第四條至第八條之罪於偵查及歷次審判中均自白
    者，減輕其刑」，是修正後毒品危害防制條例第17條第2項
    有關符合自白減刑之規定較修正前為嚴格，難認有利於被告
    丙○○等6人。
(三)從而，綜合比較修正公布施行前、後之毒品危害防制條例第
    4條第3項、第17條第2項等相關規定，以整體觀之，新修正
    之規定既未較有利於被告，本於統一性及整體性原則，爰一
    體適用被告丙○○等6人行為時即109年7月15日修正施行前之
    毒品危害防制條例規定。至原判決雖未及比較毒品危害防制
    條例修正前、後之規定，惟原審適用修正前毒品危害防制條
    例第4條第3項、第17條第2項規定予以論罪科刑並無違誤，
    且不影響判決本旨，此部分爰不作為撤銷理由並補正之，附
    此說明。
四、論罪：
(一)被告所犯罪名：
  ⒈核被告丙○○、己○○就事實欄一(一)、(二)即附表編號1至7所
    為，均係犯修正前毒品危害防制條例第4條第3項之販賣第三
    級毒品罪（共7罪）；就事實欄一(三)即附表編號8、9所為
    ，均係犯修正前毒品危害防制條例第4條第6項、第3項之販
    賣第三級毒品未遂罪（共2罪）。
  ⒉核被告乙○○就附表編號2至4所為，均係犯修正前毒品危害防
    制條例第4條第3項之販賣第三級毒品罪。
  ⒊核被告甲○○、戊○○、丁○○就附表編號4所為，各係犯修正前毒
    品危害防制條例第4條第3項之販賣第三級毒品罪。
  ⒋又被告丙○○、己○○、乙○○、甲○○、戊○○、丁○○意圖販賣而持
    有第三級毒品愷他命及含有第三級毒品4-甲基甲基卡西酮成
    分之毒品咖啡包之低度行為，均為販賣之高度行為所吸收，
    均不另論罪。
(二)共犯之說明：
　　按共同正犯之成立，只須具有犯意之聯絡，行為之分擔，既
    不問犯罪動機起於何人，不必每一階段犯行，均經參與。再
    共同正犯之意思聯絡，原不以數人間直接發生者為限，即有
    間接之聯絡者，亦包括在內，如甲分別邀乙、丙犯罪，雖乙
    、丙彼此無直接之聯絡，亦無礙於其為共同正犯之成立。又
    共同正犯，係共同實行犯罪行為之人，在共同意思範圍內，
    各自分擔犯罪行為之一部，相互利用他人之行為，以達其犯
    罪之目的，其成立不以全體均參與實行犯罪構成要件之行為
    為要件，其行為分擔，亦不以每一階段皆有參與為必要，倘
    具有相互利用其行為之合同意思所為，仍應負共同正犯之責
    （最高法院34年上字第862號、77年台上字第2135號判例、9
    9年度台上字第1323號判決意旨參照）。被告丙○○、己○○就
    附表編號1；被告丙○○、己○○、乙○○就附表編號2、3；被告
    丙○○、己○○、乙○○、甲○○、戊○○、丁○○就附表編號4；被告
    丙○○、己○○與謝侑綸就附表編號5至9所示犯行，有犯意聯絡
    及行為分擔，均為共同正犯。
(三)刑之加重減輕：
　⒈被告丙○○前於104年間因幫助販賣第三級毒品未遂案件，經原
    審法院以105年度簡字第39號判處有期徒刑1年，緩刑2年，
    緩刑期間付保護管束，並附緩刑負擔確定。嗣被告丙○○未履
    行負擔，由原審法院以106年度撤緩字104號裁定撤銷緩刑宣
    告，並經本院106年度抗字第1047號裁定駁回抗告確定後，
    入監執行於107年10月22日縮短刑期執畢出監，有被告丙○○
    之本院被告前案紀錄表附卷可稽（見本院卷第145至146頁）
    。是被告丙○○於執行完畢後5年以內，故意再犯本案有期徒
    刑以上之罪，為累犯，依司法院釋字第775號解釋意旨，為
    避免發生罪刑不相當之情形，法院應就個案裁量是否加重最
    低本刑，茲考量被告丙○○構成累犯之前科即幫助販賣第三級
    毒品未遂案件，本應產生警惕作用，卻猶漠視法律之禁制規
    範，不顧毒品流通對於人體健康及社會治安之危害性，故意
    再犯本案罪質相近、情節更為嚴重之販賣第三級毒品既遂、
    未遂罪，足見其有一定特別之惡性、刑罰之反應力薄弱，具
    矯正之必要性，並參酌毒品危害防制條例設有販賣毒品罪名
    ，乃基於防制毒品氾濫、維護國民身心健康等重要公共法益
    ，因認就本案適用刑法第47條第1項累犯加重之規定並無罪
    刑不相當之情事，爰就被告丙○○所犯如附表所示各罪，均依
    刑法第47條第1項規定加重其刑。
　⒉被告丙○○、己○○已著手於附表編號8、9所示販賣第三級毒品
    犯行，惟查無已售出之事實，其犯罪係屬未遂，均應依刑法
    第25條第2項之規定，按既遂犯之刑度減輕其刑。
　⒊被告丙○○、己○○、乙○○、甲○○、戊○○、丁○○分別於偵查、原
    審及本院準備程序、審理時均自白如附表所示販賣第三級毒
    品之犯行（詳如附表「證據卷頁」欄所示被告供述部分），
    均應依修正前毒品危害防制條例第17條第2項規定減輕其刑
    。
　⒋按刑法第59條規定犯罪之情狀顯可憫恕者，得酌量減輕其刑
    ，其所謂「犯罪之情狀」，與同法第57條規定科刑時應審酌
    之一切情狀，並非有截然不同之領域，於裁判上酌減其刑時
    ，應就犯罪一切情狀（包括第57條所列舉之10款事項），予
    以全盤考量，審酌其犯罪有無可憫恕之事由（即判例所稱有
    特殊之原因與環境等等，在客觀上足以引起一般同情，以及
    宣告法定低度刑，是否猶嫌過重），以為判斷。而修正前販
    賣第三級毒品罪之法定刑為「7年以上有期徒刑，得併科新
    臺幣7百萬元以下罰金」，又同為販賣第三級毒品者，其原
    因動機不一，犯罪情節未必盡同，或有大盤毒梟者，亦有中
    小盤之分，甚或僅止於吸毒者同儕間謀取蠅頭小利互通有無
    ，其販賣行為所造成危害社會之程度自屬有異，法律科處此
    類犯罪，所設之法定最低本刑卻相同，縱因偵審中自白犯罪
    減輕其刑（有期徒刑減輕為3年6月以上），仍不可謂不重。
    基此，倘依其販賣第三級毒品犯罪情狀，處低於有期徒刑7
    年，即足懲儆，並可達防衛社會之目的者，自非不可依客觀
    之犯行與主觀之惡性二者加以考量其情狀，是否有可憫恕之
    處，適用刑法第59條之規定酌量減輕其刑，期使個案裁判之
    量刑，能斟酌至當，以符合罪責原則。查本件被告乙○○、甲○○、戊○○、丁○○販賣第三級毒品犯行，以其等參與情節論之
    ，或僅分擔運送毒品，或僅接聽電話，而所獲得之利益非鉅
    ，乙○○販賣對象僅有酆以媗、高文隆2人、次數3次，甲○○、
    戊○○、丁○○販賣對象僅酆以媗、次數1次，且均屬小額零星
    販賣，要與中、大盤毒梟者之犯罪情節明顯有別，惡性尚非
    重大不赦。然被告乙○○、甲○○、戊○○、丁○○所犯販賣第三級
    毒品罪為法定本刑7年以上有期徒刑之重典，依社會一般觀
    念及法律情感，認為所犯販賣第三級毒品罪，即使科處法定
    最低本刑仍嫌過重，依一般國民生活經驗法則，實屬情輕法
    重，當足引起一般人之同情，認有情輕法重、堪予憫恕之情
    形，爰就被告乙○○、甲○○、戊○○、丁○○所涉如附表所示各犯
    行，均依刑法第59條規定酌減其刑。至被告丙○○、己○○共同
    販賣第三級毒品部分，衡其犯罪情狀，不僅提供毒品，且親
    自接聽或委由他人接聽購毒者來電，並收取乙○○、戊○○除報
    酬後之其餘犯罪所得花用，其等犯行對於國人身心健康及社
    會秩序實已造成危險，危害社會治安不可謂為輕微，犯罪情
    狀在客觀上尚不足以引起一般人同情，況修正前毒品危害防
    制條例第4條第3項販賣第三級毒品罪之法定刑固為「7年以
    上有期徒刑，得併科新臺幣7百萬元以下罰金」，然被告丙○○、己○○經依修正前毒品危害防制條例第17條第2項規定減輕
    其刑，販賣毒品未遂部分亦依未遂犯規定遞減輕其刑，均難
    認有何情輕法重之情事，無再依刑法第59條規定減輕其刑之
    餘地。被告丙○○及其辯護人請求依刑法第59條規定酌減其刑
    （見本院卷第484頁），難認有據。
　⒌被告丙○○就上開加重減輕事由依法先加後減，並就附表編號8
    、9所示之罪遞減之。被告己○○就附表編號8、9所示之罪、
    被告甲○○、乙○○、戊○○、丁○○就其各所犯之罪均依次遞減之
    。
(四)數罪關係：
　　按接續犯係指數行為於同時同地或密切接近之時地實行，侵
    害同一之法益，各行為之獨立性極為薄弱，自一般社會健全
    觀念上視之，難以強行分開，以視為一個行為之數個舉動，
    合為包括之一行為予以評價，較為合理者而言；集合犯係一
    犯罪構成要件類型，立法者已預設該項犯罪須持續實行之複
    次行為，具備反覆、延續之行為特徵，其個別行為雖具獨立
    性而能單獨成罪，仍予以總括或擬制成一犯罪構成要件始足
    當之。而立法者所定販賣毒品罪，其構成要件，並無必須反
    覆或繼續實行始能成立，亦無予以總括或擬制為一個犯罪構
    成要件之情形，且販賣行為常有單一或偶發性販賣之情形，
    亦非絕對具有反覆、繼續實行之特徵，自無從成立集合犯或
    接續犯之餘地（最高法院102年台上字第1971號判決意旨參
    照）。則依上開裁判意旨說明，被告乙○○就附表編號2至4所
    示販賣第三級毒品罪（共3罪）；被告丙○○、己○○各就附表
    編號1至7所示販賣第三級毒品罪（共7罪）、附表編號8、9
    所示販賣第三級毒品未遂罪（共2罪），犯意各別，行為不
    同，應予分論併罰。　　　　　
五、不另為無罪諭知部分：
    公訴意旨雖認被告丙○○、己○○與謝侑綸就附表編號7至9所販
    賣及未及販出之毒品咖啡包係含有第二級毒品甲基安非他命
    、MDMA之混合毒品，就此部分同時涉犯毒品危害防制條例第
    4條第2項之販賣第二級毒品罪嫌云云（見追加起訴書第2、6
    頁及附表第2頁），然依前揭理由欄二、(二)所述，綜合卷
    內事證，僅能認定毒品咖啡包內之成分為第三級毒品4-甲基
    甲基卡西酮，尚難認被告丙○○、己○○與謝侑綸有公訴意旨所
    指前開販賣第二級毒品甲基安非他命、MDMA犯行，此部分本
    應為被告3人無罪之諭知，惟公訴意旨認此部分與前揭論罪
    之販賣第三級毒品部分，有想像競合之裁判上一罪關係（追
    加起訴書第6頁），爰不另為無罪之諭知，又此為犯罪事實
    之減縮，毋庸變更起訴法條。
六、撤銷改判之理由：
(一)原審以被告丙○○等6人上開犯行事證明確，予以論罪科刑，
    固非無見，惟查：
　⒈被告丙○○為本案犯罪已構成累犯，並應依法加重其刑，業經
    本院認定認定如上開理由欄四、(三)⒈所載，原審未論以累
    犯，且未說明應否加重其刑，尚有未洽。
　⒉原審認被告丙○○、己○○與謝侑綸就附表編號7至9所示販賣及
    未及販出之毒品咖啡包認係含有愷他命成分之毒品咖啡包，
    然無證據足其內含有愷他命成分，已如上開理由欄二、(二)
    所述，此部分事實認定亦有未洽。
　⒊按實質上或裁判上一罪之案件，檢察官就犯罪事實一部起訴
    者，依刑事訴訟法第267條規定，其效力及於全部，受訴法
    院基於審判不可分原則，對於未經起訴之其餘事實，應合一
    審判，此為犯罪事實之一部擴張；同理，檢察官所起訴之全
    部事實，經法院審理結果認為一部不能證明犯罪或行為不罰
    時，僅於判決理由內說明不另為無罪之諭知，毋庸於主文內
    為無罪之宣示，此為犯罪事實之一部縮減。至於刑事訴訟法
    第300條所規定，有罪之判決，得就起訴之犯罪事實，變更
    檢察官所引應適用之法條者，係指法院在事實同一之範圍內
    ，不變更起訴之犯罪事實；亦即在不擴張及減縮原訴之原則
    下，於不妨害基本社會事實同一之範圍內，始得自由認定事
    實，適用法律。三者不能混為一談。詳言之，檢察官依實質
    上或裁判上一罪起訴之甲、乙事實，經法院審理結果，如認
    為甲事實不能證明其犯罪或屬不罰，但係犯有實質上或裁判
    上一罪關係之乙、丙事實時。關於甲事實部分，為犯罪事實
    之減縮，僅於理由說明，不另為無罪之諭知；關於丙事實部
    分，則為犯罪事實之擴張，依審判不可分原則，應合一審判
    ，均不發生變更起訴法條問題（最高法院97年度台上字第63
    51號判決意旨參照）。依檢察官追加起訴之事實係就關於被
    告丙○○、己○○與謝侑綸就附表編號7至9所為，係販賣含有第
    二級毒品甲基安非他命、MDMA之毒品咖啡包（見追加起訴書
    第2、6頁及附表第2頁），惟依卷內事證僅得認定毒品咖啡
    包之成分含有第三級毒品4-甲基甲基卡西酮，而無第二級毒
    品甲基安非他命或MDMA成分，業經本院認明如前，揆諸前揭
    說明，僅於理由中說明不構成販賣第二級毒品，就此部分不
    另為無罪之諭知，毋庸變更起訴法條。原審依刑事訴訟法第
    300條規定，變更檢察官所引應適用之法條加以裁判（見原
    審判決書第7頁），自有違誤。　　
　⒋依被告甲○○、乙○○、戊○○、丁○○所參與犯行、犯罪所得非鉅
    ，且其等惡性並非重大，依犯罪情狀尚堪憫恕，詳如上開理
    由欄四、(三)⒌所示，縱科以法定最輕本刑及適用減刑事由
    後仍屬過重，原審未予審酌依刑法第59條規定減輕其刑，稍
    有未洽。
　⒌又刑事審判旨在實現刑罰權分配之正義，故事實審法院對於
    被告之量刑，應符合比例、平等及罪刑相當原則，使輕重得
    宜，罰當其罪；量刑之輕重，固屬事實審法院得依職權自由
    裁量之事項，惟仍應受比例原則及公平原則之限制，以符罪
    刑相當之原則，否則其判決即非適法。所稱比例原則，指行
    使此項職權判斷時，須符合客觀上之適當性、相當性與必要
    性之價值要求，不得逾越此等特性之程度，用以維護其均衡
    ；而所謂平等原則，非指一律齊頭之平等待遇，應從實質上
    加以客觀判斷，倘條件有別，應本乎正義理念，分別適度量
    處，禁止恣意為之。申言之，刑事罪責固具有個別性，縱屬
    相類似案件，因個案情節及法院所為裁量結果各有不同，當
    然不能逕執他案據為本案量刑之準據，但有期徒刑之科處，
    不僅在於懲罰犯罪行為，更重在矯治犯罪行為人、提升其規
    範意識，及回復社會對於法律規範之信賴，故應以行為人之
    責任為基礎，依刑法第57條各款規定，就個別犯罪之動機、
    手段、態樣、情節、所生危害，暨行為人之品性、素行、智
    識、家庭經濟、生活狀況、犯後態度等一切情狀，而為斟酌
    考量，並妥適量刑。查被告丙○○、己○○就其等所為多次販賣
    第三級毒品犯罪固屬不該，惟其等均屬零星販賣，各次販賣
    數量非多，犯罪情節尚非重大，且自始均坦承犯行，深表悔
    悟，就個案情節而言，各罪量刑稍嫌過重，況被告丙○○、己○○係先後以相似之行為方式，雖所販賣之對象及毒品種類略
    有不同，但均係侵害相同之社會法益，並非難以替代或回復
    之個人法益，對於侵害法益之加重效應有限，且由時間、空
    間之密接性及販賣之目的、手段觀之，可認行為人於該段期
    間透過各罪所顯示之人格面並無不同，責任非難重複性高，
    刑罰之邊際效應遞減，原判決遽定應執行刑為有期徒刑10年
    10月，亦稍嫌過重。
　⒍原判決附表編號3「交易毒品方式」欄記載己○○與丙○○平分報
    酬（1,800元）之旨，卻於被告丙○○就此部分犯罪之項下諭
    知沒收1,800元，其主文與事實及理由之記載顯有不符，亦
    有未洽。
(二)被告丙○○提起上訴認其犯行應評價為包括一罪之集合犯，應
    適用刑法第59條減輕其刑，及被告己○○上訴認其應適用刑法
    第59條減輕其刑云云，均無理由。被告甲○○、乙○○、戊○○、
    丁○○以量刑過重、請求依刑法第59條規定酌減其刑為由提起
    上訴，及被告丙○○、己○○並以量刑過重請求從輕量刑等語，
    則非無理由，又原判決既有前揭可議之處，自屬無可維持，
    應由本院予以撤銷改判。
七、爰審酌被告甲○○、乙○○、丙○○、己○○、丁○○、戊○○均正值青
    年，竟不事正途，明知愷他命、含有4-甲基甲基卡西酮成分
    之毒品咖啡包均對人體健康有所危害，而為政府所嚴禁，卻
    共同販賣愷他命或毒品咖啡包供他人施用，助長毒品氾濫，
    有害他人身心健康及社會治安，殊值非難，惟考量被告丙○○
    等6人販賣第三級毒品之惡性、犯罪情節，均較大盤毒梟稍
    輕，且迭於偵審程序時均坦承犯行之犯罪後態度，兼衡被告
    甲○○自陳高中肄業之智識程度，幫親戚帶小孩，月收入約25
    ,000元，已婚有2子；被告乙○○如自陳高中肄業之智識程度
    ，以駕駛白牌計程車司機為業，月收入7至8萬元，已婚有2
    子；被告丙○○自陳國中畢業之智識程度，現為砂石場行政人
    員，月收入約25,000至3萬元，未婚，須扶養重度殘障之祖
    母；被告戊○○自陳現就讀大學夜間部，為挖土車司機，月收
    入約4萬元，未婚與家人同住；被告己○○自陳國中畢業之智
    識程度，從事冷氣裝修，月收入約3至4萬元，未婚與家人同
    住；被告丁○○自陳國中畢業之智識程度，為鷹架工人，日收
    入1,700元，未婚，與祖父母同住並負擔家計等一切情狀（
    見本院卷第243、274頁），分別量處如主文第2至6項所示（
    即附表主文欄所示）之刑。
八、定應執行刑：
(一)按數罪併罰，應分別宣告其罪之刑，其宣告多數有期徒刑者
    ，於各刑中之最長期以上，各刑合併之刑期以下，定其刑期
    ，但不得逾30年，刑法第51條第5款定有明文。又數罪併罰
    關於應執行刑之量定，係屬法院自由裁量之事項，法院所為
    有期徒刑之酌定，如未逾越上開規定之外部界限及定應執行
    刑之恤刑目的，無悖於量刑之合理性，合乎責任原則，即不
    得指為違法（最高法院101年度台上字第5426號判決意旨參
    照）。而刑法修正將連續犯、常業犯規定悉予刪除，考其立
    法目的，係基於刑罰公平原則考量，杜絕僥倖犯罪心理，並
    避免鼓勵犯罪之誤解，乃改採一行為一罪一罰。是定其刑期
    時，除仍應就各別刑罰規範之目的、輕重罪間體系之平衡、
    整體犯罪非難評價、各行為彼此間之偶發性、與被告前科之
    關聯性、各行為所侵害法益之專屬性或同一性、數罪對法益
    侵害之加重效應、罪數所反映之被告人格特性與犯罪傾向、
    社會對特定犯罪例如一再殺人或販毒行為處罰之期待等，為
    綜合判斷外，尤須參酌上開實現刑罰公平性，以杜絕僥倖、
    減少犯罪之立法意旨，為妥適之裁量（最高法院100 年度台
    上字第5342號判決意旨參照）。
(二)本院審酌本案被告乙○○、丙○○、己○○所犯本件販賣第三級毒
    品既遂、未遂犯行之次數，若定以過重之應執行刑，其效用
    可能隨著長期刑之執行，等比例地大幅下跌，效用甚低，對
    其等教化效果亦不佳，亦有害其等回歸社會。又以其等本案
    所犯之販賣毒品犯行，販毒次數雖有多次，然所犯各罪係在
    短時間內為之，雖各罪不符合於集合犯、接續犯之概念，而
    應數罪併罰，惟考量上開被告各次販賣毒品所得非高，且對
    象僅有高文隆、酆以媗、黃沐雄，數罪對法益侵害之加重效
    應較低等情，就被告乙○○所犯附表編號2至4所示之販賣第三
    級毒品罪共3罪、丙○○、己○○所犯附表編號1至9所示之販賣
    第三級毒品罪及販賣第三級毒品未遂罪共9罪，分別定如主
    文第4至6所示之應執行刑。
九、又被告甲○○前未曾因故意犯罪受有期徒刑以上刑之宣告，此
    有本院被告前案紀錄表在卷可參（見本院卷第143頁）。其
    共同販賣第三級毒品固值非難，惟念其僅係零星販賣，且無
    因此獲得報酬，犯後自始坦承犯行，深表悔悟；復審酌其已
    婚，尚有2名幼兒待其扶養（見本院卷第243頁），若使其入
    監服刑，除具威嚇及懲罰效果外，反有斷絕其社會連結、造
    成幼子無依之憾，而無從達成教化及預防再犯目的，是本院
    綜合上情，認其前所受刑之宣告以暫不執行為適當，爰依刑
    法第74條第1項第1款規定，宣告緩刑3年，以啟自新。又為
    使被告能從中深切記取教訓，使其對自身行為有所警惕，並
    斟酌本案犯罪情節及其生活狀況等情，依刑法第74條第2項
    第4款之規定，命被告於本案判決確定後6月內，應向公庫支
    付3萬元。再倘被告未遵期履行前開負擔且情節重大，足認
    原宣告之緩刑難收其預期效果，而有執行刑罰之必要者，檢
    察官得依刑法第75條之1 第1項第4款之規定，聲請法院撤銷
    其等之緩刑宣告。
十、沒收之說明：
(一)按犯第4條至第9條、第12條、第13條或第14條第1項、第2 
    項之罪者，其供犯罪所用之物，不問屬於犯罪行為人與否，
    均沒收之。毒品危害防制條例第19條第1項定有明文。次按
    共同正犯供犯罪或預備犯罪所用之物，雖實務上有認為本於
    責任共同原則，已於共犯中之一人確定判決諭知沒收，對於
    其他共犯之判決仍應宣告沒收，或就各共同正犯間採連帶沒
    收主義，以避免執行時予以重複沒收。然所謂「責任共同原
    則」，係指行為人對於犯罪共同加工所發生之結果，相互歸
    責，因責任共同，須成立相同罪名，至於犯罪成立後應如何
    沒收，仍須以各行為人對工具物有無所有權或共同處分權為
    基礎，並非因共同正犯責任共同，即謂其共同效力應及於各
    共同正犯之沒收範疇，即需對各共同正犯重複諭知沒收。亦
    即「共同責任原則」僅在處理共同犯罪參與關係中責任之認
    定，與犯罪工具物之沒收重在犯罪預防並遏止犯罪係屬兩事
    ，不得混為一談。又供犯罪或預備犯罪所用之物如已扣案，
    即無重複沒收之疑慮，尚無對各共同正犯諭知連帶沒收之必
    要。從而除有其他特別規定者外，犯罪工具物須屬被告所有
    ，或被告有事實上之處分權時，始得在該被告罪刑項下諭知
    沒收；至於非所有權人，又無共同處分權之共同正犯，自無
    庸在其罪刑項下諭知沒收（最高法院107年度台上字第2944
    號判決意旨參照）。查被告乙○○聯繫被告丙○○、己○○所用之
    行動電話雖未扣案，然依被告乙○○於警詢供稱：我只用門號
    0000000000這線電話，以我妻子甲○○身分申請使用，於107
    年7月間使用至今等語（見108偵33832卷第10頁反面），則
    可悉被告乙○○現在使用之上開門號行動電話，即為其接聽被
    告丙○○、己○○通知，擔任附表編號2至3所示車手時之行動電
    話，其雖非申辦人，但專供其個人使用，且如宣告沒收或追
    徵，並無刑法第38條之2第2項所定「過苛之虞」、「欠缺刑
    法上之重要性」或「為維持受宣告人生活條件之必要」情形
    ，依前揭說明，被告乙○○既有所有權且得自由處分，應於被
    告乙○○所犯附表編號2至3所示各罪項下，依毒品危害防制條
    例第19條第1項規定宣告沒收，於全部或一部不能沒收或不
    執行沒收時，依刑法第38條第4項規定追徵其價額。
(二)再按犯罪所得，屬於犯罪行為人者，沒收之；於全部或一部
    不能沒收或不宜執行沒收時，追徵其價額。刑法第38條之1 
    第1項、第3項定有明文。次按二人以上共同犯罪，關於犯罪
    所得之沒收或追徵，應就各人所分得之數額分別為之；先前
    對共同正犯採連帶沒收犯罪所得之見解，已不再援用及供參
    考（最高法院104年第13次刑事庭會議決議意旨參照）；所
    謂各人「所分得」，係指各人「對犯罪所得有事實上之處分
    權限」，法院應視具體個案之實際情形，依自由證明程序釋
    明合理之依據以認定之。共同正犯犯罪所得之沒收、追徵，
    應就各人分得之數為之。是若共同正犯各成員內部間，對於
    犯罪所得分配明確時，應依各人實際所得宣告沒收；倘共同
    正犯個人確無所得或就犯罪所得無處分權限，且與其他成員
    亦無共同處分權限者，固無從諭知沒收。然若共同正犯對於
    犯罪所得實際上有共同處分權限，僅因彼此間尚未分配或分
    配狀況未臻具體、明確時，參照民法第271條、民事訴訟法
    第85條第1項前段等規定之法理，應按其共同正犯人數平均
    計算認定個人分得之數，沒收、追徵該犯罪所得（見最高法
    院109年度台上字第1154號判決意旨參照）。查：
　⒈本案送交毒品予購毒者收受之人，各可獲取每包3,000元之30
    0元、每包2,000元之200元報酬，業經被告乙○○、戊○○供承
    在卷（見原審109訴58卷一第60頁、108偵32755卷二第28頁
    ），且被告己○○、丙○○於原審審理時供稱：如果該次販賣毒
    品係由我們一起接聽公線或是一起去交易毒品，錢就是一起
    花用，但如果是單獨接單獨交易，就是單獨花用，不會分給
    對方等語（見原審109訴58卷一第406至407頁）；又被告己○○108年5月20至26日無法接聽公線期間，將接聽販賣毒品專
    線電話之工作，以15,000元之對價，委託被告乙○○執行，被
    告乙○○並未將此對價分予被告甲○○，業經被告甲○○供述明確
    （見原審109訴58卷一第416頁）。而被告丁○○因於附表編號
    4所示該次毒品交易並非由其前往與購毒者交易毒品，是並
    無報酬。則綜合上情，堪認被告丙○○、己○○、乙○○、戊○○就
    本案交易成功之販賣毒品所得報酬，即詳如附表編號1至7所
    示。從而被告己○○如附表一編號5、7所示、被告乙○○如附表
    編號2至4所示、被告戊○○如附表編號4所示未扣案款項，即
    為被告己○○、乙○○、戊○○犯罪所得，且如宣告沒收或追徵，
    核無「過苛之虞」、「欠缺刑法上之重要性」、「犯罪所得
    價值低微」或「為維持受宣告人生活條件之必要」等情形，
    均應依刑法第38條之1第1項、第3項之規定，宣告沒收，如
    全部或一部不能沒收或不宜執行沒收時，追徵其價額。
　⒉另被告丙○○於與本案相牽連之犯罪（即本院109上訴2079號案
    件）扣得之現金158,100元，雖係另案扣押之款項，然係被
    告丙○○從事販賣第三級毒品犯罪所得（含本案及相牽連犯罪
    ）且為警同日扣得，據被告丙○○於警詢供稱：2樓床頭櫃皮
    包內查獲22,000元、床上皮包內查獲136,100元，是我販賣
    愷他命及毒品咖啡包（誤載為果汁包）所得等語（見108偵3
    2755卷一第194頁）；參酌被告己○○上開關於販賣毒品若由
    己○○和丙○○2人一起接聽公線或是一起去交易毒品，錢就是
    一起花用之供述，足見除被告己○○單獨取得之販毒款項外，
    餘之被告丙○○單獨或與己○○共同取得，或自被告乙○○、戊○○
    交回之販毒款項，且為警查獲時已於被告丙○○處扣得。是扣
    除上開被告乙○○、戊○○各次取得之報酬後，被告丙○○及己○○
    就附表編號1至4、6犯罪所得，可認定如下：附表編號1至3
    、6所示販毒所得為被告丙○○與己○○共同取得，且共同使用
    並無區分，依上開說明，應平均計算即各取得二分之一；而
    附表編號4所示販毒所得為被告丙○○單獨取得，且既均已扣
    案，應依刑法第38條之1第1項前段規定，分別於被告丙○○、
    己○○如附表編號1至4、6所示各罪項下分別諭知沒收。另因
    被告丙○○、己○○、乙○○所犯本案犯行有宣告多數沒收之情形
    ，爰依刑法第40條之2第1項規定，所宣告之多數沒收，併執
    行之，末此敘明。　　　
據上論斷，應依刑事訴訟法第369條第1項前段、第364條、第299
條第1項前段，修正前毒品危害防制條例第4條第3項、第6項、第
17條第2項，毒品危害防制條例第19條第1項，刑法第11條、第28
條、第47條第1項、第25條第2項、第51條第5款、第59條、第74
條第1項第1款、第2項第4款、第38條第4項、第38條之1第1項、
第3項、第40條之2第1項，判決如主文。　
本案經檢察官葉益發追加起訴，檢察官謝宗甫到庭執行職務。
中　　華　　民　　國　　110 　年　　2 　　月　　2 　　日
　              　刑事第十八庭  審判長法　官  何俏美
                                      法　官  黃紹紘
                                      法　官  陳海寧
以上正本證明與原本無異。
如不服本判決，應於收受送達後20日內向本院提出上訴書狀，其
未敘述上訴之理由者並得於提起上訴後20日內向本院補提理由書
（均須按他造當事人之人數附繕本）「切勿逕送上級法院」。
                                      書記官  謝文傑
中　　華　　民　　國　　110 　年　　2 　　月　　2 　　日
附錄：本案論罪科刑法條全文
109年7月15日修正施行前毒品危害防制條例第4條
製造、運輸、販賣第一級毒品者，處死刑或無期徒刑；處無期徒
刑者，得併科新臺幣2 千萬元以下罰金。
製造、運輸、販賣第二級毒品者，處無期徒刑或7 年以上有期徒
刑，得併科新臺幣1 千萬元以下罰金。
製造、運輸、販賣第三級毒品者，處7 年以上有期徒刑，得併科
新臺幣7 百萬元以下罰金。
製造、運輸、販賣第四級毒品者，處5 年以上12年以下有期徒刑
，得併科新臺幣3 百萬元以下罰金。
製造、運輸、販賣專供製造或施用毒品之器具者，處1 年以上7
年以下有期徒刑，得併科新臺幣1 百萬元以下罰金。
前五項之未遂犯罰之。　　　

附表：
編號 販毒者 購毒者 交易時間 及地點 交易方式、毒品種類、數量、價格（新臺幣） 證據卷頁 主文 （宣告刑及沒收） 1 丙○○ 己○○ 酆以媗 108年4月12日4時17分許、桃園市○鎮區○○路00號前   丙○○、己○○於108年4月12日3時10分許，持用行動電話門號0000000000號接獲酆以媗以行動電話門號0000000000號來電，雙方議定交易地點及購買愷他命之數量，嗣由己○○駕駛車牌號碼000-0000號自小客車，於左列時間前往左列地點，於車內交付愷他命1包（毛重約1公克）予酆以媗並收取現金2,000元而完成交易。嗣由己○○、丙○○平分上開交易所得。   1.被告己○○於警詢、偵訊、原審、本院準備程序及審理時之供述（見108偵3383號卷第166、210頁、原審109訴58卷一第194、356頁、本院卷第225、479頁）。 2.被告丙○○於偵訊、原審、本院準備及審理時之供述  （見108偵33832卷第160頁、原審109訴58卷一第152、356頁、本院卷第225、478頁）。 3.證人酆以媗於警詢及偵訊之證述（見108偵32755卷三第18至21頁、108偵第25317號卷五第342頁）。 4.行動電話門號0000000000號與0000000000號於108年4月12日3時10分許至4時25分許之通訊監察譯文8通（見108偵第33832號卷第41至43頁）。 5.現場蒐證照片(即監視器翻拍照片)（見108偵33832卷第45至48頁）。 丙○○共同販賣第三級毒品，累犯，處有期徒刑參年捌月。扣案之犯罪所得新臺幣壹仟元沒收。 己○○共同販賣第三級毒品，處有期徒刑參年柒月。扣案之犯罪所得新臺幣壹仟元沒收。  2 丙○○ 己○○乙○○ 酆以媗 108年6月4日2時51分許、桃園市○鎮區○○路00號大樓樓梯間   丙○○、己○○於108年6月4 日2時2分許，持用行動電話門號0000000000號接獲酆以媗行動電話門號0000000000號來電，雙方議定交易地點及購買愷他命之數量，嗣由乙○○駕駛車牌號碼000-0000號自小客車，於左列時間前往左列地點，於車內交付愷他命1包（毛重約1公克）予酆以媗並收取現金2,000元而完成交易。嗣由乙○○取得上開交易所得中200元，餘額1,800元由己○○、丙○○平分。  1.被告己○○於警詢、偵訊、原審、本院準備程序及審理時之供述（見108偵33832卷第166、210頁、原審109訴58卷一第194、356頁、本院卷第225、479頁）。 2.被告丙○○於偵訊、原審、本院準備程序及審理時之供述（見108偵33832卷第160頁、原審109訴58卷一第152、356頁、本院卷第225、478頁）。 3.被告乙○○於警詢、羈押訊問、原審、本院準備程序及審理時之供述（見108偵33832卷第16至19頁、108聲羈756卷第20至21頁、108聲羈更一第19號卷第25至26頁、原審109訴58卷一第96至97、409頁、本院卷第225、478頁）。 4.證人酆以媗於警詢及偵訊之證述（見108偵32755卷三第21至23頁、108偵25317卷五第343頁反面）。 5.行動電話門號0000000000號與0000000000號於108年6月4日2時2分、26分、33分、34分許之通訊監察譯文4通(見108偵34390卷第143至145頁）。 6.現場蒐證照片(即監視器翻拍照片)（見108偵33832卷第53至57頁）。 乙○○共同販賣第三級毒品，處有期徒刑壹年拾月。未扣案之行動電話（含門號0000000000SIM卡壹枚）壹支及犯罪所得新臺幣貳佰元，均沒收，於全部或一部不能沒收或不宜執行沒收時，追徵其價額。 丙○○共同販賣第三級毒品，累犯，處有期徒刑參年捌月。扣案之犯罪所得新臺幣玖佰元沒收。 己○○共同販賣第三級毒品，處有期徒刑參年柒月。扣案之犯罪所得新臺幣玖佰元沒收。  3 丙○○ 己○○乙○○ 高文隆 108年6月4日9時39分許、桃園市桃園區龍祥街與龍泉二街口   丙○○於108年6月4日9時許，持用行動電話門號0000000000號接獲高文隆以行動電話門號0000000000號來電，雙方議定交易地點及購買愷他命之數量，嗣由乙○○持丙○○、己○○提供之愷他命，駕駛車牌號碼000-0000號自小客車，於左列時間前往左列地點，在車內交付愷他命1包（毛重約2.4公克）予高文隆並收取現金2,000元而完成交易。嗣由乙○○取得上開交易所得中200元，餘額1,800元由己○○、丙○○平分。    1.被告己○○於偵訊、原審、本院準備程序及審理時之供述（見108偵33832卷第210頁、原審109訴58卷一第194、356頁、本院卷第225、479頁）。 2.被告丙○○於偵訊、原審、本院準備程序及審理時之供述（見108偵33832卷第160頁、原審109訴58卷一第152、356頁、本院卷第225、478頁）。 3.被告乙○○於警詢、羈押訊問、原審、本院準備程序及審理時之自白（見108偵33832卷第22至24頁、108偵第756卷第20至21頁、108聲羈更一19卷第25至26頁、原審109訴58卷一第96至97頁、356、409頁）。 4.證人高文隆於警詢之證述(見109偵1449影卷四第78頁反面至80頁）。 5.行動電話門號0000000000號與0000000000號於108年6月4日上午9時0分、34分、35分、37分許之通訊監察譯文4通(見108偵34390卷第147至148頁)。 6.現場蒐證照片(即監視器翻拍照片)（見108偵33832卷第61至63頁）。 乙○○共同販賣第三級毒品，處有期徒刑壹年拾月。未扣案之行動電話（含門號0000000000SIM卡壹枚）壹支及犯罪所得新臺幣貳佰元，均沒收，於全部或一部不能沒收或不宜執行沒收時，追徵其價額。 丙○○共同販賣第三級毒品，累犯，處有期徒刑參年捌月。扣案之犯罪所得新臺幣玖佰元沒收。 己○○共同販賣第三級毒品，處有期徒刑參年柒月。扣案之犯罪所得新臺幣玖佰元沒收。 4 甲○○乙○○丙○○ 己○○戊○○丁○○ 酆以媗 108年5月25日12時56分許前不久、桃園市○○區○○路0段000號IF汽車旅館208室車庫前 丙○○、己○○提供愷他命，以15,000元之代價委請乙○○接聽公機，並由丁○○負責轉交公機、毒品予乙○○，嗣於108年5月25日12時56分許前某時，因乙○○不在而由其配偶甲○○代為持用行動電話門號0000000000號接聽酆以媗持用之行動電話門號0000000000號來電，雙方議定以3,000元之價格交易愷他命1包，嗣由戊○○持甲○○、乙○○交付之愷他命，駕駛車牌號碼000-0000號自小客車，於左列時間前往左列地點，在車內交付愷他命1包（重量不詳）予酆以媗並收取現金3,000元而完成交易。嗣由戊○○取得上開交易所得中300元，餘額2,700元交付丙○○。乙○○並獲得15,000元之報酬。     1.被告己○○於警詢、偵訊、原審、本院準備程序及審理時之供述(見108偵33832卷第166、210至211頁、原審109訴58卷一第194、356頁、本院卷第225、479頁）。　 2.被告丙○○於偵訊、原審、本院準備程序及審理時之供述（見108偵33832卷第160至161頁、原審109訴58號卷一第152、356頁、本院卷第225、478頁）。 3.被告乙○○於羈押訊問、原審、本院準備程序及審理時之供述（見108聲羈756卷第21頁、108聲羈更一19號卷第25至26頁、原審109訴58卷一第96至97、356、409至410、412至414頁、本院卷第225、478頁）。 4.被告甲○○於警詢、偵訊、原審、本院準備程序及審理時之供述（見108偵32755卷一第12頁、108偵32755卷三第232頁、原審109訴58卷一第180、356頁、本院卷第225、478頁）。 5.被告戊○○於警詢、原審、本院準備程序及審理時之供述（見108偵32755卷二第11頁、原審109訴58卷一第206、356頁、本院卷第225、479頁）。 6.被告丁○○於警詢、偵訊、原審、本院準備程序及審理時之供述（見108偵32755卷二第179頁、108偵33832卷第220頁、原審109訴58卷一第162至163、356、411至412、415頁、本院卷第225、479頁）。 7.行動電話門號0000000000號與0000000000號於108年5月25日12時56分許之通訊監察譯文1通(見108年度偵字第32755號卷二第191頁)。 甲○○共同販賣第三級毒品，處有期徒刑壹年拾壹月。 乙○○共同販賣第三級毒品，處有期徒刑壹年拾壹月。未扣案之犯罪所得新臺幣壹萬伍仟元沒收，於全部或一部不能沒收或不宜執行沒收時，追徵其價額。 丙○○共同販賣第三級毒品，累犯，處有期徒刑參年玖月。扣案之犯罪所得新臺幣貳仟柒佰元沒收。 己○○共同販賣第三級毒品，處有期徒刑參年捌月。 戊○○共同販賣第三級毒品，處有期徒刑壹年拾壹月。未扣案之犯罪所得新臺幣參佰元沒收，於全部或一部不能沒收或不宜執行沒收時，追徵其價額。 丁○○共同販賣第三級毒品，處有期徒刑壹年拾壹月。 5 丙○○己○○ (謝侑綸) 酆以媗 108年4月7日6時52分許後、桃園市○鎮區○○路00號前   己○○於108年4月7日6時11分許，持用行動電話門號0000000000號接獲酆以媗以行動電話門號0000000000號來電，雙方議定交易地點及購買愷他命之數量，嗣由謝侑綸持丙○○、己○○提供之愷他命，駕駛車牌號碼0000-00號（原判決誤載為ALJ-8299號）自小客車，於左列時間前往左列地點，在車內交付愷他命1包（毛重約1公克）予酆以媗並收取現金2,000元而完成交易。嗣由謝侑綸取得上開交易所得中200元，餘額交給己○○。  1.被告己○○於警詢、偵訊、原審、本院準備程序及審理時之供述（見108偵33832卷第167至168、211頁、原審109訴58卷一第194、356、406頁、本院卷第225、479頁）。 2.被告丙○○於偵訊、原審、本院準備程序及審理時之供述（見108偵33832卷第161頁、原審109訴58卷一第152、356頁、本院卷第225、478頁）。 3.證人酆以媗於警詢及偵訊之證述（見108偵32755卷三第11至12頁、108偵25317號卷五第342頁）。 4.行動電話門號0000000000號與0000000000號於108年4月7日6時11分、50分許之通訊監察譯文2通(見108偵34390卷第29頁)。 5.現場蒐證照片(即監視器翻拍照片)（見108偵34390卷第23至27頁）。　 丙○○共同販賣第三級毒品，累犯，處有期徒刑參年捌月。 己○○共同販賣第三級毒品，處有期徒刑參年柒月。未扣案之犯罪所得新臺幣壹仟捌佰元沒收，於全部或一部不能沒收或不宜執行沒收時，追徵其價額。  6 丙○○己○○(謝侑綸) 酆以媗 108年4月15日4時5分許、桃園市○鎮區○○路00號前   丙○○、己○○於108年4月15日2時52分許，持用行動電話門號0000000000號接獲酆以媗以行動電話門號0000000000號來電，雙方議定交易地點及購買愷他命之數量，嗣由謝侑綸持丙○○、己○○提供之愷他命，駕駛車牌號碼000-0000號(原判決誤載為8505-QX號)自小客車，於左列時間前往左列地點，在車內交付愷他命1包（毛重約2.2公克）予酆以媗並收取現金3,000元而完成交易。嗣由謝侑綸取得上開交易所得中300元，餘額由己○○、丙○○平分。   1.被告己○○於警詢、偵訊、原審、本院準備程序及審理時之供述（見108偵33832卷第168至171、211頁、原審109訴58卷一第194、356頁、本院卷第225、479頁）。 2.被告丙○○於偵訊、原審、本院準備程序及審理時之供述（見108偵33832卷第161頁、原審109訴58卷一第152、356頁、本院卷第225、478頁）。 3.證人酆以媗於警詢及偵訊之證述（見108年度偵字第32755號卷三第12至14頁、108偵25317卷五第343頁）。　 4.行動電話門號0000000000號與0000000000號於108年4月15日2時52分、3時12分、15分、55分、4時2分許之通訊監察譯文5通（見108偵34390卷第81至82頁）。 5.監視器翻拍照片（見108偵33832卷第188頁）。　 丙○○共同販賣第三級毒品，累犯，處有期徒刑參年玖月。扣案之犯罪所得新臺幣壹仟參佰伍拾元沒收。 己○○共同販賣第三級毒品，處有期徒刑參年捌月。扣案之犯罪所得新臺幣壹仟參佰伍拾元沒收。   7 丙○○己○○(謝侑綸) 黃沐雄 108年4月11日3時52分許後不久、桃園市○○區○○路000號前   己○○於108年4月11日3時45分許，持用行動電話門號0000000000號接獲黃沐雄以行動電話門號0000000000號來電，雙方議定交易地點及購買毒品咖啡包之數量，嗣由謝侑綸持丙○○、己○○提供含4-甲基甲基卡西酮成分之毒品咖啡包，駕駛車牌號碼0000-00號自小客車，於左列時間前往左列地點，在車內交付毒品咖啡包2包（重量不詳）予黃沐雄並收取現金1,400元而完成交易。嗣由謝侑綸取得上開交易所得中400元，餘額交給己○○。 1.被告己○○於警詢、偵訊、原審、本院準備程序及審理時之自白（見108偵33832卷第172至173、211頁、原審109訴58卷一第194、356頁、本院卷第225、479頁）。 2.被告丙○○於偵訊、原審、本院準備程序及審理時之供述（見108偵33832卷第161頁、原審109訴58卷一第152、356頁、本院卷第225、4798頁）。 3.證人黃沐雄於警詢及偵訊之證述（見108偵34390卷第201至202頁、108毒偵4250卷第101至102頁）。　 4.行動電話門號0000000000號與0000000000號於108年4月11日3時45分、52分許之通訊監察譯文2通（見108偵34390卷第39至40頁）。 5.現場蒐證照片(即監視器翻拍照片)（見108偵34390卷第85至87頁）。 丙○○共同販賣第三級毒品，累犯，處有期徒刑參年柒月。 己○○共同販賣第三級毒品，處有期徒刑參年陸月。未扣案之犯罪所得新臺幣壹仟元沒收，於全部或一部不能沒收或不宜執行沒收時，追徵其價額。  8 己○○丙○○(謝侑綸) 黃沐雄 108年4月11日4時38分許通聯後不久(然未交易成功)、桃園市○○區○○路000號 丙○○、己○○於108年4月11日4時23分許，持用行動電話門號0000000000號接獲黃沐雄以行動電話門號0000000000號來電，雙方議定交易地點及購買毒品咖啡包之數量，嗣由謝侑綸持丙○○、己○○提供含4-甲基甲基卡西酮成分之毒品咖啡包，駕駛車牌號碼0000-00號自小客車，於左列時間前往左列地點欲進行交易，惟兩人碰面後，黃沐雄表示欲拿毒品咖啡包3包與同日之前所拿2包湊成5包享優惠價，兩人因無法議定價格而未能完成交易而未遂。     1.被告己○○於警詢、偵訊、原審、本院準備程序及審理時之自白（見108偵33832卷第173至174、211頁、原審109訴58卷一第194、356頁、本院卷第225、479頁）。 2.被告丙○○於偵訊、原審、本院準備程序及審理時之供述（見108偵33832卷第161頁、原審109訴58卷一第152、356頁、本院卷第225、478頁）。 3.證人黃沐雄於警詢及偵訊之證述（見108偵34390卷第202至204頁、108毒偵4250卷第100、102頁）。 4.行動電話門號0000000000號與0000000000號於108年4月11日4時23分、30分、38分許之通訊監察譯文3通（見108偵34390卷第43頁）。 5.現場蒐證照片(即監視器翻拍照片)（見108偵34390卷第41至42頁）。 丙○○共同販賣第三級毒品未遂，累犯，處有期徒刑壹年拾壹月。 己○○共同販賣第三級毒品未遂，處有期徒刑壹年拾月。  9 丙○○己○○(謝侑綸) 黃沐雄 108年4月16日2時3分許通聯後未見面交易、原約定在桃園市○○區○○路000號前進行交易 丙○○、己○○於108年4月16日0時38分許，持用行動電話門號0000000000號接獲黃沐雄以行動電話門號0000000000號來電，雙方議定交易地點及購買毒品咖啡包之數量，嗣由謝侑綸持丙○○、己○○提供含4-甲基甲基卡西酮成分之毒品咖啡包，駕駛車牌號碼000-0000號自小客車，於左列時間前往左列地點欲進行交易，惟因黃沐雄遲未等到謝侑綸，無法完成交易而未遂。  1.被告己○○於警詢、偵訊、原審、本院準備程序及審理時之供述（見108偵33832卷第174至178、211頁、原審109訴58卷一第194、356頁、本院卷第225、479頁）。 2.被告丙○○於偵訊、原審、本院準備程序及審理時之供述（見108偵33832卷第161頁、原審109訴58卷一第152、356頁、本院卷第225、478頁）。 3.證人黃沐雄於警詢及偵訊之證述（見108偵34390卷第206至209頁、108毒偵4250卷第102頁）。　 4.行動電話門號0000000000號與0000000000號於108年4月16日0時38分至2時3分許之通訊監察譯文9通（見108偵34390卷第47至50頁）。 5.當日面交之監視器翻拍照片)（見108偵34390卷第45頁）。 丙○○共同販賣第三級毒品未遂，累犯，處有期徒刑壹年拾壹月。 己○○共同販賣第三級毒品未遂，處有期徒刑壹年拾月。